【裁判字號】    92,易,1694
【裁判日期】    920717
【裁判案由】    竊盜等
【裁判全文】
臺灣臺中地方法院刑事判決                        九十二年度易字第一六九四號
    公  訴  人  臺灣臺中地方法檢察署檢察官
    被      告  乙○○
右列被告因竊盜案件，經檢察官聲請簡易判決處刑（九十二年度偵字第六六九七號）
，本院臺中簡易庭認本件不宜以簡易判決處刑，簽移本院刑事庭改用通常程序審理，
本院判決如左：
    主  文
乙○○連續踰越安全設備竊盜，累犯，處有期徒刑貳年。扣案鑰匙壹支沒收。又意圖
為自己不法之所有，而侵占離本人所持有之物，處罰金貳仟元，如易服勞役，以參佰
元折算壹日。
    事  實
一、乙○○素行不佳，有多次犯罪前科紀錄，其於民國八十一年間因犯竊盜罪，經本
    院於八十二年三月十六日判處有期徒刑四月確定，於八十二年九月十一日易科罰
    金執行完畢；又於八十三年間因竊盜案件，經臺灣士林地方法院於八十三年八月
    十九日判處有期徒刑六月，經送監執行，於八十四年三月二十五日執行完畢；復
    於八十五年間因竊盜等案件，經本院判處有期徒刑一年二月（竊盜罪判處有期徒
    刑一年，違反麻醉藥品管理條例案件判處有期徒刑四月，偽造文書罪判處有期徒
    刑三月，三者定執行刑）確定；繼於八十五年間犯竊盜罪，經本院判處有期徒刑
    二年六月，嗣上訴臺灣高等法院臺中分院後撤回上訴，於八十五年九月四日判決
    確定，並接續上開案件執行，嗣於八十七年三月十一日假釋付保護管束，指揮書
    執畢日為八十八年九月二十八日，假釋期滿未被撤銷而執行完畢；再於九十年間
    因違反毒品危害防制條例案件，經本院於九十年七月十九日判處有期徒刑五月確
    定，嗣於九十一年六月二十一日易科罰金執行完畢，猶不知警惕。乙○○於九十
    二年三月間某日（即九十二年三月二十一日查獲前三、四日），在臺中市○○區
    ○○路一三八號（公訴人誤載為臺中市西屯區一三０號）新學友書局前，見丁○○所有之「節能事業工程處工作證」一枚（原係丁○○置於停放在臺中市○○街
    旁車牌號碼Ｍ六─三一０三號自用小客車內，連同車內剪線鉗、壓接器一併失竊
    ），係離本人持有之物，竟意圖為自己不法之所有，將該「節能事業工程處工作
    證」一枚侵占入己。其另基於意圖為自己不所法有之概括犯意，先於九十二年三
    月五日上午十一時許（公訴人誤為晚間七時十五分），以自備鑰匙一支開啟臺中
    市○○區○○路一二六號十六樓之三甲○○住處大門，進入屋內（侵入住宅部分
    未據告訴）徒手竊取甲○○所有電腦主機一部、臺新銀行信用卡一枚、誠泰銀行
    信用卡二枚、中國信託銀行信用卡一枚、慶豐銀行信用卡一枚、富邦銀行信用卡
    一枚、臺中商業銀行存摺一本、印鑑二枚及扣繳憑單、戶籍謄本等個人資料文件
    一批、電擊棒一支、項鍊二條、戒指一個。復於九十二年三月十七日上午十一時
    許，逾越上開臺中市○○區○○路一二六號十六樓之三甲○○住處陽臺冷氣窗之
    安全設備，進入屋內（侵入住宅部分未據告訴）竊取誠泰銀行信用卡二枚、臺新
    銀行信用卡一枚，電腦軟體光碟片一片。嗣於九十二年三月二十一日下午四時許
    ，在之臺中市○○區○○路一二六號地下二樓停車場內，見丙○○駕駛之車牌號
    碼ＭＱ─０六一七號自用小貨車車門未上鎖，徒手打開車門進入車內搜刮置物箱
    之財物，並竊得「大俊國出入證」一枚，得手後置於褲袋內，旋為丙○○發覺報
    警究辦，並於臺中市○○區○○路一二六號十六樓之二乙○○住處查獲上開丁○○所有「節能事業工程處工作證」一枚、甲○○所有誠泰銀行信用卡四枚、臺新
    銀行信用卡一枚、富邦銀行信用卡一枚、中國信託銀行信用卡一枚、電腦軟體光
    碟片一片、個人資料文件一批，並扣得乙○○所有用以行竊甲○○住處物品之鑰
    匙一支。
二、案經臺中市警察局第六分局報告臺灣臺中地方法院檢察署檢察官偵查後聲請簡易
    判決處刑。
    理  由
一、訊據被告乙○○對於九十二年三月間某日，即查獲前三、四日在臺中市○○區○○路新學友書局前拾獲證人丁○○所有之「節能事業工程處工作證」一枚並侵占
    入己之事實坦承不諱，而上開「節能事業工程處工作證」一枚係證人丁○○所有
    ，且放置於停放在臺中市○○街旁車牌號碼Ｍ六─三一０三號自用小客車內，連
    同車內剪線鉗、壓接器一併失竊之事實，業據證人丁○○於審理中證述明確，復
    有證人丁○○之妻戊○○領回上開「節能事業工程處工作證」一枚之贓物領回保
    管書一份在卷可參。是以就被告此部分事證明確，被告犯行應堪認定。另被告坦
    承其二度至證人甲○○住處行竊及拿取之事實，惟另辯以其居住在臺中市○○區
    ○○路一二六號十六樓之二，因與先前居住在臺中市○○區○○路一二六號十六
    樓之三的房客熟識，因此有該址鑰匙，但其不知道後來換了房客，故進入該址拿
    取物品，至於證人丙○○所有之「大俊國出入證」其本身亦有之，並無需行竊，
    當時其精神恍惚云云，復辯稱其承認有作案，但其喝酒過，有看心理醫生云云。
    惟查：(1)證人甲○○於九十二年三月五日及同年月十七日失竊，嗣部分失竊物品
    經警在被告住處查獲之事實，迭據證人甲○○於警訊時及本院審理中證述明確，
    被告雖辯以原係與居住在臺中市○○區○○路一二六號十六樓之三的房客熟識，
    因此有該址鑰匙，但其不知道後來換了房客，故進入該址拿取物品云云，惟查證
    人甲○○於九十二年三月五日其回家時大門感覺沒上鎖等語，復以該次遭竊後，
    其就更換住處大門門鎖，而九十二年三月十七日二度遭竊後，發現冷氣口泡棉掉
    下來；另其自九十一年五月十八日起居住上址迄今，屋內傢俱大部分係其所有，
    只有少部分是房東提供等情，業據證人甲○○於本院審理中證述甚明，被告既辯
    稱與臺中市○○區○○路一二六號十六樓之三的房客熟識，豈有在其遷居已久後
    仍渾然不知之理，且證人甲○○屋內傢俱多係自備，衡情當與先前房客房間擺設
    迥異，被告如係與原房客熟識，豈有進入屋內仍無從查悉屋內情況之差異；況證
    人甲○○於九十一年三月五日第一次失竊後即已更換門鎖，被告顯不可能再以原
    來鑰匙進入屋內，被告辯以上開情詞，乖情悖理至極，顯不足採。被告於待本院
    訊問證人甲○○後，始供承其第一次至證人甲○○住處行竊時係使用扣案鑰匙，
    第二次行竊係爬窗戶進入，係由陽臺爬入冷氣口進入行竊，行竊後再自大門離去
    等語，核與證人甲○○於本院審理中證稱其於九十二年三月十七日第二度遭竊時
    冷氣口泡綿掉落一節相符，顯見被告於九十二年三月五日係以自備鑰匙進入，而
    九十二年三月十九日係自冷氣窗進入屋內行竊。此外，復有被告用以於九十二年
    三月五日行竊之鑰匙一支扣案可證（見偵卷第六十二頁證物袋），及臺中市警察
    局第六分局受理刑事案件報案三聯單影本一份、證人甲○○領回失竊物品之贓物
    領回保管書一份及電腦軟體光碟片照片、信用卡等證人甲○○失竊物品照片十幀
    （見偵卷第四十三至四十六頁）在卷可參。(2)被告於警訊時辯稱其係因腹痛進入
    車內尋找衛生紙云云，復辯以其無需竊取證人丙○○「大俊國出入證」一枚，當
    時恍恍惚惚云云，惟查：被告進入證人丙○○所有車牌號碼ＭＱ─０六一七號自
    用小貨車內，並竊得「大俊國出入證」一枚，且經證人丙○○當場查獲並查悉車
    內置物箱遭翻動之事實，業據證人丙○○於本院審理中證述明確，並有「大俊國
    出入證」一枚扣案可稽。而被告於警訊時辯以因肚子痛欲上廁所，發現上開自用
    小貨車車門未關，打開車門進去拿衛生紙，順手拿了停車證云云，惟被告自承當
    時其居住在臺中市○○區○○路一二六號十六樓之二，而車牌號碼ＭＱ─０六一
    七號自用小貨車係停放在臺中市○○區○○路一二六號地下二樓停車場內，顯見
    停車位置與被告住處相距不遠，被告倘因內急，其返家即可解決，何需在大樓地
    下二樓停車場內至他人車輛內找尋衛生紙，被告上開所辯顯與常情有違，無足採
    信。(3)被告另辯以其服用抗憂鬱藥物，另稱其那陣子恍恍惚惚，復於審理中供稱
    並無辯解，承認有做，其喝酒太多，有看心理醫生云云，惟查：被告在車牌號碼
    ＭＱ─０六一七號自用小貨車內行竊為證人丙○○查悉時，原對證人丙○○之質
    問答稱該車為其所有，復佯稱開錯車子云云，而被告查獲時並無酒味，但好像有
    醉意，感覺上是裝的，且講話正常等情，業據證人丙○○於本院審理中證述甚明
    ，而被告為警查獲時，拒絕警方夜間訊問一節，有臺中市警察局第六分局偵訊（
    調查）筆錄（第一次）一份在卷可參，顯見被告對其於刑事訴訟法上之權利知悉
    甚詳，其主張行使權利全無滯礙，且被告迭於警、偵訊及本院審理中陳述清楚，
    並未見其精神狀態有何異狀，況觀諸被告拾獲侵占入己者係工作證，另竊取證人
    甲○○所有物品多係信用卡、個人資料文件，而竊取證人丙○○之物品係出入證
    ，顯見被告係有意蒐集他人識別證件及個人信用交易資料文件等相關物品，被告
    或以服用抗憂鬱藥物，或以喝酒過多，精神恍惚置辯，顯係卸責遁詞，不足採信
    。綜上，本件事證明確，被告犯行洵堪認定，應予依法論科。
二、按冷氣窗具有防閑作用，為安全設備，查被告乙○○自冷氣窗爬入屋內竊盜，使
    冷氣窗之安全設備，失其防閑之效用，自係屬踰越安全設備。被告乙○○於九十
    二年三月十七日上午十一時許，逾越上開臺中市○○區○○路一二六號十六樓之
    三證人甲○○住處陽臺冷氣窗進入屋內行竊，核其所為，係犯刑法第三百二十一
    條第一項第三款踰越安全設備竊盜罪，又被告於九十二年三月五日上午十一時許
    ，以自備鑰匙一支開啟證人甲○○上開住處大門進入屋內行竊及九十二年三月二
    十一日下午四時許，在臺中市○○區○○路一二六號地下二樓停車場內，進入證
    人丙○○所有車牌號碼ＭＱ─０六一七號自用小貨車內搜刮置物箱之財物，並竊
    得「大俊國出入證」一枚得逞，核其所為，係犯刑法第三百二十條第一項普通竊
    盜罪。又其拾獲原係遭竊之「節能事業工程處工作證」一枚而侵占入己，核其所
    為，係犯刑法第三百三十七條侵占離本人持有物罪。公訴人認被告上開逾越冷氣
    窗進入屋內行竊係犯刑法第三百二十條第一項普通竊盜罪，容有誤會，惟公訴人
    所認定之事實與本院認定者基本社會事實同一，起訴法條應予變更。被告上開三
    次竊盜犯行，時間緊接，又均觸犯基本構成要件相同之罪名，顯係基於概括之犯
    意反覆為之，為連續犯，爰依刑法第五十六條之規定以情節較重踰越安全設備竊
    盜一罪論，並依法加重其刑。被告犯連續竊盜罪及侵占離本人持有物罪，犯意各
    別，行為互殊，犯罪構成要件不同，應分論併罰。又被告於八十一年間因犯竊盜
    罪，經本院於八十二年三月十六日判處有期徒刑四月確定，於八十二年九月十一
    日易科罰金執行完畢；又於八十三年間因竊盜案件，經臺灣士林地方法院於八十
    三年八月十九日判處有期徒刑六月，經送監執行，於八十四年三月二十五日執行
    完畢；復於八十五年間因竊盜等案件，經本院判處有期徒刑一年二月（竊盜罪判
    處有期徒刑一年，違反麻醉藥品管理條例案件判處有期徒刑四月，偽造文書罪判
    處有期徒刑三月，三者定執行刑）確定；繼於八十五年間犯竊盜罪，經本院判處
    有期徒刑二年六月，嗣上訴臺灣高等法院臺中分院後撤回上訴，於八十五年九月
    四日判決確定，並接續上開案件執行，嗣於八十七年三月十一日假釋付保護管束
    ，指揮書執畢日為八十八年九月二十八日，假釋期滿未被撤銷而執行完畢；再於
    九十年間因違反毒品危害防制條例案件，經本院於九十年七月十九日判處有期徒
    刑五月確定，嗣於九十一年六月二十一日易科罰金執行完畢，有刑案資料查註紀
    錄表及臺灣高等法院被告全國前案紀錄表各一件在卷可稽，其受有期徒刑執行完
    畢後，五年以內再犯本件有期徒刑以上之加重竊盜罪，為累犯，應依刑法第四十
    七條規定加重其刑，並遞加重之。爰審酌被告已有多次竊盜前科，素行不佳，其
    年富力強，不思正途，竊盜手法危害居家安全及社會治安甚鉅，竊盜所得財物造
    成被害人損失，且僅坦承部分犯行，狡言飾詞，犯後態度難認良好；另其拾獲他
    人物品侵占入己，所得甚微，所生危害非鉅，且能坦承此部分犯行之犯後態度等
    一切情狀，量處如主文所示之刑，並就罰金部分諭知易服勞役之折算標準。扣案
    之鑰匙一支係被告所有，供其竊盜所用之物，業據被告供明在卷，應依法宣告沒
    收。
據上論斷，應依刑事訴訟法第四百五十二條、第二百九十九條第一項前段、第三百條
，刑法第三百二十一條第一項第三款、第三百三十七條、第五十六條、第四十七條、
第四十二條第二項、第三十八條第一項第二款，罰金罰鍰提高標準條例第一條前段、
第二條，判決如主文。
中      華      民      國      九十二    年      七      月    十七    日
                                    臺灣臺中地方法院刑事第二庭
                                        法  官  陳  葳
右正本證明與原本無異
如不服本判決，應於收受本判決後十日內向本院提出上訴書狀，其未敘述上訴理由者
，並得於提起上訴後十日內向本院補提理由書狀（均須按他造當事人之人數附繕本）
「切勿逕送上級法院」
                                        書記官
中      華      民      國      九十二      年      七    月    十七    日
附錄法條：
刑法第三百二十一條：
犯竊盜罪而有左列情形之一者，處六月以上五年以下有期徒刑：
一、於夜間侵入住宅或有人居住之建築物、船艦，或隱匿其內而犯之者。
二、毀越門扇、牆垣或其他安全設備而犯之者。
三、攜帶兇器而犯之者。
四、結夥三人以上而犯之者。
五、乘火災、水災或其他災害之際而犯之者。
六、在車站或埠頭而犯之者。
前項之未遂犯罰之。
刑法第三百三十七條：
意圖為自己或第三人不法之所有，而侵占遺失物、漂流物或其他離本人所持有之物者
，處五百元以下罰金。


司法院資訊處製作；財團法人民間司法改革基金會備份。
